【裁判字號】    98,審交訴緝,1
【裁判日期】    981014
【裁判案由】    公共危險等
【裁判全文】
臺灣高雄地方法院刑事判決           98年度審交訴緝字第1號
公  訴  人  臺灣高雄地方法院檢察署檢察官
被      告  甲○○
                    （現另案於台灣高雄第二監獄執行中）
上列被告因公共危險等案件，經檢察官提起公訴（97年度偵字第
27603 號），本院以簡式審判程序審理，判決如下：
    主  文
甲○○因過失傷害人，處有期徒刑月；又駕駛動力交通工具肇
事，致人受傷而逃逸，累犯，處有期徒刑捌月。應執行有期徒刑
拾月。
    事  實
一、甲○○前因公共危險等案件，經法院判處有期徒刑1 年、2
    年10月，應執行有期徒刑3 年8 月確定，於民國94年5 月16
    日縮短刑期假釋出監，於95年6 月26日縮刑假釋期滿未經撤
    銷視為執行完畢。詎其猶不知悔改，於97年1 月23日8 時50
    分許，騎乘車牌號碼P8F —251 號重型機車，沿高雄市○鎮
    區鎮○路由西往東方向行駛，途經該路與中山四路有號誌管
    制之交岔路口時，見圓形紅燈燈號亮起，理應禁止通行，不
    得超越停止線或進入路口，以維安全，駕駛人亦應注意車前
    狀況，並隨時採取必要之安全措施以避免危險之發生，而當
    時天候晴、日間自然光線、市區○○道路乾燥無缺陷、無障
    礙物、視距良好、號誌正常運作，並無不能注意之情事，竟
    疏未注意，違反燈號管制闖越紅燈且未注意車前狀況，貿然
    駛入上開交岔路口，適有乙○○騎乘車牌號碼PQ2 —620 號
    重型機車，沿高雄市○○○路由南往北方向行駛，穿越上開
    路口，斯時駕車闖越紅燈之甲○○閃避不及，而與乙○○所
    騎乘之重型機車發生擦撞，乙○○人車倒地，因而受有頭部
    挫傷併輕微腦震盪、下背部挫傷、雙足踝部擦傷之傷害。詎
    甲○○於前述駕車肇事後，明知駕駛上開動力交通工具肇事
    致人受傷或死亡，應即採取救護或其他必要之措施，向警察
    機關報告不得駛離，更已知悉乙○○受傷，竟未對乙○○施
    以必要之救助，亦未報警留待現場處理，即另行起意駕駛前
    揭機車逃逸離開現場。嗣因路人張簡鉛郎記下車牌號碼報警
    處理，經警循線查獲上情。
二、案經乙○○訴由高雄市政府警察局前鎮分局移送臺灣高雄地
    方法院檢察署檢察官偵查起訴。
    理  由
一、本件被告甲○○所犯為死刑、無期徒刑、最輕本刑為3 年以
    上有期徒刑以外之罪，其於準備程序進行中，就被訴事實為
    有罪之陳述，經本院告知簡式審判程序之旨，並聽取當事人
    之意見後，合議庭認宜進行簡式審判程序，爰依刑事訴訟法
    第273 條之1 第1 項規定，裁定由受命法官獨任進行簡式審
    判程序，合先敘明。
二、前揭事實，業據被告於本院審理時坦承不諱，並經證人即告
    訴人乙○○、目擊證人張簡鉛郎分別於警詢及偵查中證述綦
    詳，且有阮綜合醫院診斷證明書、道路交通事故現場圖及道
    路交通事故調查報告表(一)、(二)各1 份在卷可稽，足徵被告之
    自白核與事實相符，堪予採信。按汽車行駛至交岔路口，其
    行進、轉彎，應遵守燈光號誌或交通指揮人員之指揮；車輛
    面對圓形紅燈表示禁止通行，不得超越停止線或進入路口，
    道路交通安全規則第102 條及道路交通標誌標線號誌第206
    條第5 款分別訂有明文。次按汽車行駛時，駕駛人應注意車
    前狀況，並隨時採取必要之安全措施，道路交通安全規則第
    94條第3 項定有明文。被告駕駛上開機車，行經前開有號誌
    管制之交岔路口，理應知悉上開道路交通安全相關規定之注
    意義務，且依當時天候晴、日間自然光線、無障礙物及視距
    良好等情形，並無不能注意之情事，詎其應注意、能注意而
    疏未注意，進而肇致本件交通事故，造成告訴人乙○○受有
    前開傷害，從而被告前揭過失行為與告訴人所受傷害結果二
    者間具有相當因果關係，應足採認。本件事證明確，被告前
    揭過失傷害及肇事逃逸之犯行均堪認定，俱應依法論科。
三、核被告所為，係犯刑法第284 條第1 項前段過失傷害罪、第
    185 條之4 肇事逃逸罪。又被告所犯上開過失傷害罪及肇事
    逃逸罪二者間犯意各別，罪名互殊，應予分論併罰。又被告
    前有如事實欄所示犯罪科刑及執行情形，有上開前案紀錄表
    可按，其於受徒刑之執行完畢後，5 年以內故意再犯本件有
    期徒刑以上之肇事逃逸罪，為累犯，應依刑法第47條第1 項
    就肇事逃逸罪部分加重其刑。本院審酌被告駕車肇事而使告
    訴人受有上述傷害，並兼衡其過失程度非微，且於肇事後竟
    不知及時予以傷者必要之救助或報警處理，反而逃離現場，
    極易使傷者失卻第一時間之救治機會，實無可取；另念其犯
    後於本院坦承犯行，然未與告訴人達成和解，賠償其損害，
    及其犯罪動機、智識程度等一切情狀，分別量處如主文所示
    之刑，並定其應執行之刑，以資懲儆。
據上論斷，應依刑事訴訟法第273 條之1 第1 項、第299 條第1
項前段，刑法第185 條之4 、第284 條第1 項前段、第47條第1
項、第51條第5 款，刑法施行法第1 條之1 ，判決如主文。
本案經檢察官黃齡慧到庭執行職務。
中    華    民    國    98    年    10    月    14    日
                    交通法庭  法  官  楊佩蓉
如不服本判決應於收受送達後10日內向本院提出上訴書狀，並應
敘述具體理由；如未敘述上訴理由者，應於上訴期間屆滿後20日
內向本院補提理由書（均須按他造當事人之人數附繕本）「切勿
逕送上級法院」。
中    華    民    國    98    年    10    月    14    日
                              書記官  許珈綺
附錄本判決論罪科刑之法條：
中華民國刑法第185條之4
駕駛動力交通工具肇事，致人死傷而逃逸者，處6 月以上5 年以
下有期徒刑。
中華民國刑法第284條
因過失傷害人者，處6 月以下有期徒刑、拘役或5 百元以下罰金
，致重傷者，處1 年以下有期徒刑、拘役或5 百元以下罰金。
從事業務之人，因業務上之過失傷害人者，處1 年以下有期徒刑
、拘役或1 千元以下罰金，致重傷者，處3 年以下有期徒刑、拘
役或2 千元以下罰金。


司法院資訊處製作；財團法人民間司法改革基金會備份。
